臺灣苗栗地方法院行政訴訟判決  
111年度交字第21號
111年3月24日辯論終結
原      告  陳昭成  

被      告  交通部公路總局新竹區監理所

代  表  人  吳季娟  
訴訟代理人  黃廉雁  
上列當事人間交通裁決事件，原告不服被告於民國111年2月17日
竹監苗字第54-F1UA30010號裁決，提起行政訴訟，本院判決如下
：
    主  文
原告之訴駁回。
訴訟費用新臺幣300元由原告負擔。
    事實及理由
壹、爭訟概要：原告於民國110年12月31日上午10時59分許，將
    其所有車號000-0000號自用小客車停放於苗栗縣苗栗市苗栗
    高商與苗栗高中旁巷弄劃設黃色網狀線處，經苗栗縣警察局
    苗栗分局文山派出所（下稱文山派出所）員警當場舉發，於
    同日製發舉發違反道路交通管理事件通知單，再經被告於11
    1年2月17日製發裁決書（竹監苗字第54-F1UA30010號），以
    「在禁止臨時停車處所停車」為由，依道路交通管理處罰
    條例（下稱道交條例）第56條第1項第1款規定，處原告罰鍰
    新臺幣（下同）900元（下稱原處分），原告不服原處分而
    提起本訴。
貳、實體部分
一、原告主張：請複查該處劃設之黃色網狀線是否為公家所劃，
    應由交通大隊劃設，而非公所，且該處並無紅綠燈，亦無出
    入口，何以得劃設網狀線等語。並聲明：原處分撤銷。
二、被告則以：經被告審視舉發單位所提供之採證照片，原告駕
    駛上開車輛確實停放於網狀線，且該處係供汽、機車及一般
    公眾往來通行之道路，原告將上開車輛停放該處已妨害其他
    用路人行駛該處之安全性，況該處網狀線既係經主管機關依
    法劃設，於未經取消劃設前，用路人自須遵守，尚不得以個
    人主觀判斷作為免罰依據，本件違規事實明確，原告之訴為
    無理由等語，資為抗辯。並聲明：原告之訴駁回。
三、兩造協議簡化爭點如下（交字卷〈下同〉第102至103頁，不爭
    執事項並有所列相關證據可佐，堪信為真實）：
  ㈠不爭執事項
  ⒈原告於110年12月31日上午10時59分許，將其所有之車號000-
    0000號自用小客車（第61頁汽車車籍查詢）停放於苗栗縣苗
    栗市苗栗高商與苗栗高中旁巷弄劃設網狀線處（第75至79頁
    、第87至89頁採證照片）。
  ⒉原告上開行為，經文山派出所員警當場舉發，於同日製發舉
    發違反道路交通管理事件通知單，違規事實為「在禁止臨時
    停車處所停車」，該通知書經原告當場簽收（第57頁通知單
    ）；其後被告於111年2月17日製發裁決書（竹監苗字第54-F
    1UA30010號），以「在禁止臨時停車處所停車」為由，依
    道交條例第56條第1項第1款規定，處原告罰鍰900元（第59
    頁裁決書，即原處分），該裁決書於同日送達原告（第65頁
    送達證書），原告業於同年1月10日繳納罰鍰900元。
  ㈡爭執事項
  ⒈原告停放上開車輛處所劃設之網狀線，是否係道路主管機關
    所劃設？又該劃設之網狀線，是否符合法律規定？
  ⒉原告請求撤銷原處分，有無理由？  
四、本院之判斷
  ㈠爭點一：
  ⒈按標誌、標線、號誌之設置、養護及號誌之運轉，由主管機
    關依其管轄辦理之，而所稱主管機關，指公路主管機關、市
    區道路○○○○○○○○○○道路○○○○○○號誌設置規則第4條第1項、第
    5條）；而市區道路之修築、改善及養護，其在縣轄區內者
    ，得由各有關鄉（鎮、市）公所辦理之（市區道路條例第5
    條）。
　⒉經查：
　⑴經本院函詢後，苗栗縣政府函覆：苗栗縣苗栗市苗栗高商與
    苗栗高中旁巷弄係屬市區道路等語（第33頁該府111年3月7
    日函文），而苗栗縣苗栗市公所則函覆：該處網狀線係苗栗
    高中向該所反映常有車輛停放影響進出，經該所評估後依道
    路交通標誌標線號誌設置規則第173條評估後劃設等語（第3
    5頁該所111年3月7日函文）。則依不爭執事項⒈，原告停放
    上開車輛之處既屬市區道路，依上開規定，苗栗縣苗栗市公
    所自屬有權劃設標線之主管機關無疑，原告執詞主張應由交
    通大隊劃設，顯與上開規定不符，無從採納。
　⑵又網狀線，用以告示車輛駕駛人禁止在設置本標線之範圍內
    臨時停車，防止交通阻塞。其劃設規定如左：一、設有行車
    管制號誌路口不予劃設。二、未設有行車管制號誌路口，視
    需要劃設。三、接近鐵路平交道應予劃設，但無劃設空間者
    不在此限。四、常受交通管制或其他原因需限制不得臨時停
    車之地點，視需要劃設（道路交通標誌標線號誌設置規則第
    173條第1項）。則觀諸被告提出之採證照片，苗栗縣○○市○○
    ○○○○○○○○巷弄○○○設○○○○○號誌路口（第85頁上方照片），而
    原告停放上開車輛之處旁設有出入口，並有「出入口請勿停
    車」之告示（第79頁下方照片），足認該處有限制不得臨時
    停車避免影響出入之需要，故苗栗縣苗栗市公所評估後於該
    處劃設網狀線，符合上開規定，礙無違法劃設之情事，原告
    爭執該處劃設網狀線有疑義等語，礙難採納。
  ㈡爭點二：
　　綜上，依不爭執事項⒈，原告既有將上開車輛停放於苗栗縣
    苗栗市苗栗高商與苗栗高中旁巷弄劃設網狀線之禁止臨時停
    車處所之客觀情狀，且該網狀線係經主管機關依法劃設，原
    告即須遵守，從而被告依道交條例第56條第1項第1款規定，
    對原告裁罰如不爭執事項⒉所示原處分，經核於法相符，且
    與統一裁罰基準表一致（第29頁），並無原告所指違法之處
    ，原告訴請撤銷原處分為無理由，應予駁回。
五、本件事證已臻明確，兩造其餘攻擊防禦方法及訴訟資料，經
    本院審酌後核於本判決結果不生影響，爰不逐一論述，併此
    敘明。
六、本件第一審裁判費為300元，依行政訴訟法第98條第1項本文
    規定，應由敗訴之原告負擔，併依同法第237條之8第1項規
    定，確定第一審訴訟費用額如主文第2項所示。
七、結論：本件原告之訴為無理由，依同法第195條第1項後段規
    定，判決如主文第1項所示。
中　　華　　民　　國　　111 　年　　3 　　月　　24　　日
                  行政訴訟庭　法　官　劉奕榔
以上正本係照原本作成。
如不服本判決，應於判決送達後20日內，向本院提出上訴狀並表
明上訴理由（原判決所違背之法令及其具體內容或依訴訟資料可
認為原判決有違背法令之具體事實），其未載明上訴理由者，應
於提出上訴後20日內向本院補提理由書（上訴狀及上訴理由書均
須按他造人數附繕本，如未按期補提上訴理由書，則逕予駁回上
訴），並應繳納上訴裁判費新臺幣750元。 
                              書記官  江秋靜
中　　華　　民　　國　　111 　年　　3 　　月　　24　　日